【裁判字號】    90,訴,326
【裁判日期】    900829
【裁判案由】    廢棄物清理法
【裁判全文】
臺灣彰化地方法院刑事判決                            九十年度訴字第三二六號
    公  訴  人  臺灣彰化地方法院檢察署檢察官
    被      告  丙○○
                丁○○
右列被告等因違反廢棄物清理法案件，經檢察官提起公訴（八十八年度偵字第一０二
六九號、第一一一四八號），本院判決如左：
    主  文
丙○○共同未經主管機關許可，提供土地回填廢棄物，處有期徒刑壹年貳月。緩刑肆
年。
丁○○未依規定領有廢棄物清除許可證或核備文件，從事廢棄物清除，累犯，處有期
徒刑壹年肆月。
    事  實
一、乙○○（屢傳、拘未到庭，現通緝中）未經主管機關許可，自民國八十八年七月
    十四日後某日起，以向不知情之黃健民承租之彰化縣伸港鄉○○○段一０三三—
    六五０、一０三三—六四七地號土地，供他人堆置、掩埋玻璃纖維等廢棄物，並
    於同年十月二十六日上午八時起，以日薪新台幣（下同）二千元之代價，僱用亦
    未經主管機關許可、明知該處堆置有玻璃纖維等廢棄物，而同具犯意聯絡之丙○○於該地擔任整地、回填之工作。嗣八十八年十月二十七日十時四十分許，丙○○駕駛挖土機於上址作業時，為彰化縣環保局人員會同彰化縣和美分局伸港分駐
    所員警當場查獲。另丁○○前曾於八十三年間因過失傷害案件，經臺灣高等法院
    高雄分院判處有期徒刑六月確定，甫於八十四年三月一日易科罰金執行完畢；猶
    不知警惕，未領有廢棄物清除、處理之許可證或核備文件，仍以每趟三千五百元
    之代價，受僱於楊程翔（另由臺灣彰化地方法院檢察署檢察官簽分偵辦），自八
    十八年十一月二十三日起，駕駛車牌號碼ＨＹ—五０九號營曳引車前往桃園縣台
    灣玻璃公司載運事業廢棄物玻璃纖維，再駛至前開土地傾倒棄置，而從事廢棄物
    之清除。迨八十八年十一月三十日凌晨一時三十分許，丁○○依例前往上址準備
    再度傾倒棄置玻璃纖維時，為黃健民之妻黃吳淑麗會同伸港分駐所員警當場查獲
    。
二、案經彰化縣警察局和美分局報告臺灣彰化地方法院檢察署檢察官偵查起訴。
    理  由
一、訊據被告丙○○、丁○○均矢口否認有何違反廢棄物清理法犯行，被告丙○○辯
    稱：伊是受綽號「黑松」之人僱用整地，當時伊只是在整地，不知道地下埋有玻
    璃纖維等廢棄物就被捉了，「黑松」在警局說乙○○是人頭，把事推給他沒關係
    云云；被告丁○○辯稱: 伊自桃園縣觀音鄉臺灣玻璃公司載運玻璃絲至楊程翔指
    定之停車場後，楊程翔再要求伊運欲往鹿港鎮彰濱工業區之臺灣玻璃鹿港停車場
    ，因路況不熟走錯路致遭警查獲云云。惟查，被告丙○○於警訊中供稱: 「（筆
    錄中所述之「整地」是何意思？是杜萬金僱請我在該處所將地整平，我駕駛挖土
    機挖土覆蓋在廢棄物上將地整平。」（見和警刑字第０二四四二號卷第二頁），
    及偵訊中供陳: 「是乙○○叫我到被查獲地整地．．．；老闆要我把這些垃圾填
    平，再挖河堤旁之砂石來覆蓋。」（見八十八年度偵字第一０二六九號卷第六頁
    背面、第七頁）、「（為何之前開庭時向檢察官承認老闆要你把這些垃圾填平再
    挖河堤旁之砂石來覆蓋？）我是據實陳述；（警訊實在否？）實在。」（見同上
    卷第二十四頁背面、第二十五頁），是被告丙○○除整地外，應有填平廢棄物後
    ，再挖河堤旁之砂石來覆蓋之情；且本院傳訊證人即當日到現場查獲被告丙○○
    之周見成、甲○○（均為彰化縣環保局人員）、邱國良（彰化縣警察局和美分局
    伸港分駐所員警）均證陳：查獲時被告丙○○正在操作挖土機，挖土機下方地面
    土層就有建築廢棄物及玻璃纖維等語，是衡情，被告丙○○告應有利用挖土機作
    挖河堤旁之砂石以覆蓋廢棄物之動作，否則既已有砂土覆蓋於廢棄物上，其僅為
    單純把地整平，則應使用推土機以取代挖土機啟非更加便利？益足證其警訊、偵
    查所供為實在；被告丙○○於本院中為迥異於前詞之上揭所辯，應為飾卸之詞，
    尚難採取；又該地主黃吳淑麗於偵查中證述：該地市乙○○向伊承租的無訛（見
    八十八年度偵字第一一一八四號卷第二十六頁以下）；故本件由被告丙○○既明
    知所覆蓋掩埋者為建築廢棄物及玻璃纖維等廢棄物，其有受被告乙○○僱用擔任
    提供土地回填廢棄物之事實應堪認定。再查，被告丁○○先於警訊中辯稱：欲載
    運玻璃絲往鹿港鎮彰濱工業區之臺灣玻璃公司交貨云云（見和警刑字第０二七０
    七號卷第三頁），復於偵訊中改稱：伊僅負責將玻璃絲載運至伸港鄉楊程翔之「
    停車場」，並將整台車交楊程翔下貨云云（見八十八年度偵字第一一一八四號卷
  第七十四頁背面以下），再於本院中辯陳是在「停車場」交貨後再載往鹿港鎮彰
    濱工業區之臺灣玻璃鹿港停車廠，被告丁○○前後所辯，已互不一致；且其自承
    已載運該路線有二、三次，則其為專業貨車司機，是否猶會迷路？已啟人疑竇；
    更有甚者，現場查獲本件之員警吳信賢於偵查中證述：「案發當時原欲取締現場
    作業之怪手，適丁○○駕駛之砂石車駛到，停於該地入口處，為伊查獲，該地地
    處偏僻，進入該地號之路寬僅能容納一台車，外人不易入內，被告丁○○稱迷路
    一節為不可能，因走中興路直走可接省道，沒有必要右轉入濱二路進入偏僻的地
    方，且現場遭傾倒之物皆為玻璃纖維。」等語明確（見同上卷第六十六頁背面以
    下）；再對照卷附之現場相關地點位置圖（見同上卷第九十三頁），該區無論前
    往彰濱工業區或楊程翔指定之「停車場」，均位置明確、為大馬路所臨，被告丁○○縱使迷路亦不致駛入羊腸小徑、黑暗無人跡之查獲處（亦參見同上卷第九十
    四頁所附查獲處現場照片），況被告丁○○所載運者為玻璃纖維，與查獲處遭傾
    倒之玻璃纖維屬相同，其所辯礙難採信，更可認定其載運之玻璃纖維廢棄物係載
    至查獲處傾倒，被告丁○○之犯行亦堪認定。
二、核被告丙○○所為，係犯廢棄物清理法第二十二條第二項第三款之未經許可回填
    事業廢棄物罪。及按事業廢棄物貯存清除處理方法及設施標準第二條第二款規定
    ：「清除：指事業廢棄物之收集、運輸行為」；核被告丁○○所為，則係犯廢棄
    物清理法第二十二條第二項第四款之未領有許可證或核備文件從事清除廢棄物罪
    。被告丙○○係受被告乙○○僱用，就上開犯罪間，與被告乙○○有犯意之聯絡
    及行為之分擔，應論以共同正犯。被告丁○○前曾於八十三年間因過失傷害案件
    ，經臺灣高等法院高雄分院判處有期徒刑六月確定，甫於八十四年三月一日易科
    罰金執行完畢，有臺灣彰化地方法院檢察署刑案紀錄簡覆表及本院被告全國前案
    紀錄表等附卷足按，其五年以內再犯本案有期徒刑以上之罪，為累犯，依法應加
    重其刑。爰酌被告二人犯罪之動機、目的、手段、所生之危害及犯罪後之態度等
    一切情狀，量處如主文所示之刑，以示懲儆。又被告丙○○前未曾受有期徒刑以
    上刑之宣告，有臺灣彰化地方法院檢察署刑案資料查註紀錄表及本院被告全國前
    案紀錄表附卷足稽，經此教訓，當知警惕而無再犯之虞，本院認本件所宣告之刑
    ，以暫不執行為宜，爰依法宣告緩刑四年，以啟自新。
據上論斷，應依刑事訴訟法第二百九十九條第一項前段，廢棄物清理法第二十二條第
二項第三款、第四款，刑法第十一條、第二十八條、第四十七條、第七十四條第一款
十二條第二項、第三十八條第一項第二款，判決如主文。
中      華      民      國      九十    年      八      月    二十九    日
                                臺灣彰化地方法院刑事第一庭
                                      法      官  吳俊螢
右正本證明與原本無異。
如不服本判決，應於判決送達後十日內，向本院提出上訴狀（須附繕本）。
                                      法院書記官
中      華      民      國      八十        年            月            日


司法院資訊處製作；財團法人民間司法改革基金會備份。
